【裁判字號】    99,交簡上,118
【裁判日期】    990706
【裁判案由】    公共危險
【裁判全文】
臺灣高雄地方法院刑事判決           99年度交簡上字第118號
公  訴  人  臺灣高雄地方法院檢察署檢察官
上  訴  人
即  被  告  甲○○
上列上訴人因公共危險案件，不服本院高雄簡易庭民國99年4 月
16日99年度審交簡字第1614號第一審簡易判決（聲請簡易判決處
刑案號：臺灣高雄地方法院檢察署檢察官99年度偵字第6822號）
，提起上訴，嗣因被告就被訴事實為有罪之陳述，本院管轄之第
二審合議庭聽取當事人意見後，改依簡式審判程序進行，判決如
下：
    主  文
上訴駁回。
    事實及理由
一、本件被告甲○○所犯係死刑、無期徒刑、最輕本刑為3 年以
    上有期徒刑以外之罪，其於審判程序中就被訴事實為有罪之
    陳述，經審判長告知簡式審判程序之旨，並聽取公訴人及被
    告之意見後，經本院依刑事訴訟法第273 條之1 第1 項之規
    定，裁定進行簡式審判程序。又本件卷內之證據調查，依同
    法第273 條之2 規定，不受第159 條第1 項關於傳聞法則規
    定之限制，依法均有證據能力，合先敘明。
二、本案經本院審理結果，認第一審簡易判決認事用法，均無違
    誤，量刑亦屬妥適，爰引用第一審簡易判決書記載之事實、
    證據及理由（如附件，含檢察官聲請簡易判決處刑書）。
三、被告上訴意旨以：本件雖有肇事，但無人受傷，危害程度輕
    微，被告坦承犯行，態度良好，又領有殘障手冊，與妻子已
    離異，尚有3 名在學子女須撫養，且為低收入戶，無法入獄
    服刑，又無力繳罰金，請求易服勞動服務、從輕量刑或宣告
    緩刑云云。惟查：
  (一)法官於有罪判決中，究應如何量處罪刑，為實體法賦予審理
    法官裁量之刑罰權事項，法官行使此項裁量權，自得依據個
    案情節，參諸刑法第57條所定各款犯罪情狀之規定，於該法
    定刑度範圍內，基於合義務性之裁量，量處被告罪刑。亦即
    法院行使此項裁量權，應受一般法律原理原則之拘束，須符
    合法律授權之目的、法律秩序之理念、國民法律感情及一般
    合法有效之慣例等規範，並應遵守比例原則及平等原則之意
    旨，否則即可能構成裁量濫用之違法（最高法院86年度臺上
    字第7655號判決參照）。如非有裁量逾越或裁量濫用之明顯
    違法情事，自不得擅加指摘其違法或不當，即使上級審對下
    級審裁量權之審查，亦應同此標準，此不僅在保障法官不受
    任何制度外之不當干涉，保障法官不受制度內之異質干涉，
    此方符憲法第80條所宣示獨立審判之真義。
  (二)本件被告前於民國95年10月4 日亦因飲酒後，已達不能安全
    駕駛動力交通工具之程度後，猶駕駛車牌號碼3240-ME 號汽
    車上路，嗣於該日19時許，行經高雄縣大社鄉○○路與中山
    路交岔口前，因不勝酒力而自後追撞同向在前之車牌號碼NJ
    -473營業曳引車，經警據報前往處理，將被告送往急救，並
    抽血測得被告血液中酒精濃度高達262.41MG /DL（換算成呼
    氣之酒精濃度為1.31），被告該次所犯刑法第185 條之3 條
    之公共危險罪，經臺灣高雄地方法院檢察署檢察官以95年度
    偵字第30125 號為職權不起訴處分確定乙節，有臺灣高等法
    院被告前案紀錄表、臺灣高雄地方法院檢察署檢察官95年度
    偵字第30125 號不起訴處分書在卷可憑，被告竟再為本次犯
    行，顯然未能知所悔悟、警惕，原判決以本案事證明確，並
    審酌被告呼氣所含酒精濃度值高達每公升0.92毫克，猶貿然
    騎乘重型機車上路，致發生車禍事故，危害公共安全甚鉅，
    惟念被告犯後坦承犯罪，態度尚稱良好，兼衡被告品性、智
    識程度、生活狀況等一切情狀，量處拘役55日，並諭知以1
    千元折算1 日之易科罰金折算標準，核其認事用法，均無違
    誤，量刑亦屬妥適，應予維持。另是否易服社會勞動係檢察
    官執行事項，非裁判量刑事項，依上，被告執詞上訴，均無
    理由，應予駁回。
五、據上論斷，應依刑事訴訟法第455 條之1 第1 項、第3 項、
    第364 條、第273 條之1 第1 項、第368 條、第373 條，判
    決如主文。
本案經檢察官乙○○到庭執行職務。
中    華    民    國    99    年    7     月    6    日
                  刑事第一庭    審判長法  官  蔡國卿
                                      法  官  張琬如
                                      法  官  王淑惠
以上正本證明與原本無異。
不得上訴。
中    華    民    國    99    年    7     月    6    日
                                      書記官  黃旭淑
附錄法條：
刑法第185條之3
服用毒品、麻醉藥品、酒類或其他相類之物，不能安全駕駛動力
交通工具而駕駛者，處1 年以下有期徒刑、拘役或科或併科15萬
元以下罰金。

司法院資訊處製作；財團法人民間司法改革基金會備份。
